臺灣臺北地方法院交通事件裁定　　　　96年度交聲更字第28號
原處分機關　臺北市交通事件裁決所
異　議　人
即受處分人　甲○○
上列異議人即受處分人因違反道路交通管理處罰條例案件，對於
臺北市交通事件裁決所中華民國96年3月14日所為之處分（原處
分案號：北市裁二字第裁22-A3L226754號），聲明異議，經本院
以96年度交聲字第359號裁定撤銷原處分，原處分機關不服提起
抗告後，由臺灣高等法院於96年8月21日以96年度交抗字第496號
裁定撤銷原裁定，並發回本院更為審理，本院裁定如下：
    主  文
異議駁回。
    理  由
一、按禁止臨時停車線為紅色實線，用以指示禁止臨時停車路段
    ，道路交通標誌標線號誌設置規則第169條第1項、第2項定
    有明文。且設有禁止臨時停車標線處所不得臨時停車，道路
    交通安全規則第111條第1項第3款亦有明文。又汽車駕駛人
    停車時，有在禁止臨時停車處所停車者，處新臺幣（下同）
    600元以上1,200元以下罰鍰，道路交通管理處罰條例第56條
    第1項第1款復有規定。
二、本件異議人即受處分人（下稱異議人）甲○○所有車牌號碼
    CS-4366號自用小客車，於民國96年1月8日上午8時20分許，
    停放在臺北市○○區○○路40號對面劃有禁止臨時停車線（
    紅色實線）之禁止臨時停車處所，而由臺北市政府警察局交
    通警察大隊執勤員警當場以拍照方式採證、依法移置並依違
    反道路交通管理處罰條例第56條第1項第1款舉發，嗣將前開
    舉發通知單送達於異議人，經異議人於舉發通知單所載應到
    案日期前向原處分機關提出申訴，經原處分機關即臺北市交
    通事件裁決所函請舉發單位即臺北市政府警察局交通警察大
    隊調查，仍認異議人確有前開違規行為，原處分機關乃以「
    在劃有紅線路段停車」之違規事實，依道路交通管理處罰條
    例第56條第1項第1款、違反道路交通管理事件統一裁罰基準
    表等規定，於96年3月14日以北市裁二字第裁22-A3L226754
    號裁處異議人罰鍰900元。
三、異議人於其聲明異議狀內固坦承於上揭時間，確有駕駛車牌
    號碼CS-4366號自用小客車停放在上述地點之事實，惟辯稱
    停車處所旁之建築物已拆除近2年，現為空地，均未使用，
    且完全不妨礙交通，而經異議人提出申訴後，臺北市交通管
    制工程處業於96年2月15日來函表示上開停放地點已塗銷禁
    停紅線云云。
四、經查：
    (一)異議人將車牌號碼CS-4366號自用小客車於96年1月8日上
      午8時20分許，停放在臺北市○○區○○路40號對面道路
      ，且該道路路面確實劃設有紅色實線，為禁止臨時停車路
      段等情，有採證照片3幀附卷可稽，並為異議人所不爭執
      ，是異議人所有之汽車確有停放該處之情事，堪可認定。
    (二)異議人因本案向原處分機關提出申訴後，經原處分機關函
      請臺北市政府警察局交通警察大隊調查結果，認異議人於
      禁止臨時停車紅線路段違規停放事實明確，所為係屬違規
      ，再經交通警察大隊於同年2月7日將異議人所指上開標線
      設置疑義乙節，函知臺北市道路交通標線之主管機關即臺
      北市交通管制工程處，經該處前往現場勘查結果，發現上
      開禁止臨時停車線係位於臺電公司南區營業所用地之大門
      前方，該用地目前為空地，目前暫無使用及出入之需，遂
      於同年3月1日塗銷上開禁止臨時停車線，此有臺北市交通
      管制工程處96年5月30日北市交工程字第09632210100號函
      在卷可稽。經本院函詢臺灣電力股份有限公司（下稱臺電
      公司）臺北南區營業處，關於臺北市○○區○○路40號對
      面臺電公司南區營業所內建築物拆除後，其用途為何及車
      輛任意停放是否影響該處所之使用及進出，經該處於96年
      9 月26日以北南字第09609002261號函覆：「本處位於臺
      北市○○區○○路40號對面之拆除建築物至96年1月8日止
      ，該期間係發包請照期，並無做為停車或置放器材之用，
      若車輛停放門口尚不致影響該處所之進出與使用。」，是
      以上開禁止臨時停車線係位於臺電公司南區營業所用地之
      大門前方，而臺電公司南區營業所內建築物拆除後，至96
      年1月8日異議人停放車輛時止，該空地均無使用及進出之
      情形，亦堪認定。
    (三)惟按交通標線之劃設，本具有一般處分之性質，對於一般
      人民而言，有其存續力及拘束力；次按道路交通標誌、標
      線、號誌之設置，係主管機關基於整體交通考量所為之縝
      密規劃，目的係為維護社會大眾使用道路之秩序，並以確
      保人車通行之安全。依道路交通安全規則第111條第1項第
      3款之規定，在設有禁止臨時停車標誌、標線處所不得臨
      時停車，為維護行政機關執法之公正性，任何人在劃有紅
      色實線禁止臨時停車路段停車即屬違規，異議人既係領有
      合格駕駛執照之駕駛人，其對於劃設紅色實線「禁止臨時
      停車」處所之意義，自應知之甚稔，該紅線係合法劃設，
      於異議人違規當時尚未塗銷，即為有效之交通管制規定而
      應受遵循，不因是否影響該處所之進出與使用而異，在該
      劃設措施確屬合法存在之前提下，異議人仍應遵守該標線
      之指示不得停車，以維持道路交通標線之設置目的，自屬
      當然。準此，異議人上開所辯，無足可取，異議人確有上
      開違規行為，實甚明確。
五、綜上所述，本件異議人確有於前開時間在禁止臨時停車路段
    違規停車之行為，且其於應到案日期前繳納罰鍰並申訴，原
    處分機關依前揭道路交通管理處罰條例第56條第1項第1款及
    違反道路交通管理事件統一裁罰基準表等規定，就其違規停
    車之行為裁處受處分人900元罰鍰，核無違誤，本件異議為
    無理由，應予駁回。
據上論斷，應依道路交通案件處理辦法第19條，裁定如主文。
中　　華　　民　　國　　96　　年　　10　　月　　31　　日
                  交通法庭    法　官　徐淑芬
以上正本證明與原本無異。
如不服本裁定，應於裁定送達後5日內向本院提出抗告狀。
                              書記官  廖純瑜
中　　華　　民　　國　　96　　年　　10　　月　　31　　日
